# 请教陈版--关于电商平台销售现金流列示问题

提问人：hf1800 时间：2018-06-11 16:57:17
陈版，你好。关于电商平台销售的现金流有个困惑，希望得到您的解答，问题如下：
公司通过亚马逊平台销售货物，亚马逊按期结算资金到公司的平台账户，但所结算到账的资金是净额资金，即到账款的款项是货款扣除平台广告费、物流费等其他费用后的金额。期末编制现金流的时候，销售收到的款项是按原货款列示，还是按实际结算收到的款项列示呢？我的理解是，现金流应该体现收到的货款跟支付的费用，想听下您的看法，谢谢。

回答人：chenyiwei
你的理解有一定合理性，但一般理解现金流量表是按真实发生的现金流量为基础列示的。因为此处的结算采用净额结算方式，因此建议按净额列入“销售商品、提供劳务收到的现金”。